# 求助陈版主，关于融资租赁的问题

提问人：wangxiny 时间：2022-08-01 23:17:04
公司拟为客户提供一种设备，以下存在两种供应方式：
1 、公司从供应商处购进设备，与客户签订融资租赁合同，合同约定，每期租赁收款额为客户销售收入的50%，约定租赁期限为 3 年，租赁期满商品所有权归客户所有。
请问在融资租赁模式下，如果在第 2 年末，客户选择终止合同，此时出租人应当冲销账面应收融资租赁款账面金额，对方科目为融资租赁资产吗？
出租人购入设备时：
借：融资租赁资产
贷：银行存款
出租人出租设备时：
借：应收融资租赁款——租赁收款额
贷：融资租赁资产
贷：应收融资租赁款——未实现融资收益
贷：资产处置损益
租赁合同终止
借：融资租赁资产
借：应收融资租赁款——未实现融资收益
贷：应收融资租赁款——租赁收款额
2 、与客户签订代理采购的方式，合同约定，每月按照客户销售收入的50%与公司进行结算，作为代理采购的服务收入。
请问该种代理采购的模式下，公司应当以净额法确认收入。
但是该种模式下，公司与客户是按月进行结算的，但是公司与相关设备供应商是一次性结算的。
即该种代理采购模式下，公司能够确认的收入，与其采购商品付出的成本在期间上是无法匹配的。那么公司应当如何进行会计处理。
此外，净额法下，公司开具全额的销售发票，取得全额的进项税发票，如何进行会计处理？

回答人：chenyiwei
1 、由于“每期租赁收款额为客户销售收入的50%”，并不固定，故属于经营租赁的可能性更大。如果作为经营租赁，则购入设备按实际成本确认为固定资产，租赁期间内按合同约定的金额确认租金收入，对该项固定资产分 3 年计提折旧，作为租赁业务成本，与租金收入配比。如承租人提前终止租赁，租赁资产归承租人所有的，则按固定资产处置处理。
2 、代理采购模式只是名义不同，会计处理应与上述 1 类似。